tr: Badminton topu taban malzemesi: Köpük; Doğal mantar; Sentetik mantar; Ahşap; Diğer
zh-CN: 羽毛球球托材质: 泡沫; 天然软木; 合成软木; 木材; 其他
ko: 셔틀콕 베이스 소재: 폼; 천연 코르크; 합성 코르크; 목재; 기타
pt-BR: Peteca, material da base: Espuma; Cortiça natural; Cortiça sintética; Madeira; Outro
el: Υλικό βάσης φτερού μπάντμινγκτον: Αφρός; Φυσικός φελλός; Συνθετικός φελλός; Ξύλο; Άλλο
nb: Hovedmateriale i badmintonball: Skum; Naturkork; Syntetisk kork; Tre; Annet
lt-LT: Plunksninumo pagrindinė medžiaga: Putplastis; Natūrali kamštiena; Sintetinė kamštiena; Mediena; Kita
sk-SK: Základný materiál bedmintonového košíka: Pena; Prírodný korok; Syntetický korok; Drevo; Iné
it: Materiale della base del volano: Schiuma; Sughero naturale; Sughero sintetico; Legno; Altro
fr: Matériau de base du volant: Mousse; Liège naturel; Liège synthétique; Bois; Autre
pl: Materiał podstawy lotki: Pianka; Naturalny korek; Syntetyczny korek; Drewno; Inne
nl: Materiaal shuttlebasis: Schuim; Natuurkurk; Synthetisch kurk; Hout; Overig
da: Basismateriale i fjerbold: Skum; Naturkork; Syntetisk kork; Træ; Andet
de: Material des Federballkopfes: Schaumstoff; Naturkork; Synthetikkork; Holz; Andere
hu: Tollaslabda talp anyaga: Hab; Természetes parafa; Szintetikus parafa; Fa; Egyéb
ro-RO: Material al bazei fluturașului de badminton: Spumă; Plută naturală; Plută sintetică; Lemn; Altele
en: Shuttlecock base material: Foam; Natural cork; Synthetic cork; Wood; Other
zh-TW: 羽毛球底材質: 泡棉; 天然軟木; 合成軟木; 木頭; 其他
pt-PT: Material da base do volante: Espuma; Cortiça natural; Cortiça sintética; Madeira; Outro
th: วัสดุที่ใช้ทำส่วนหัวของลูกแบดมินตัน: โฟม; ไม้ก๊อกธรรมชาติ; ไม้ก๊อกสังเคราะห์; ไม้; อื่นๆ
fi: Sulkapallon pohjan materiaali: Vaahtomuovi; Luonnonkorkki; Synteettinen korkki; Puu; Muu
bg-BG: Материал на основата на перцето: Пяна; Естествен корк; Синтетичен корк; Дърво; Друго
cs: Materiál základny košíčku: Pěna; Přírodní korek; Syntetický korek; Dřevo; Jiný
ru: Материал основания волана: Пеноматериал; Натуральная пробка; Синтетическая пробка; Дерево; Другое
hr-HR: Materijal baze perjanice (shuttlecocka): Pjena; Prirodno pluto; Sintetičko pluto; Drvo; Drugo
ja: シャトルコック基材: フォーム; 天然コルク; 合成コルク; 木材; その他
sl-SI: Osnovni material pasje bombice: Pena; Naravna pluta; Sintetična pluta; Les; Drugo
sv: Material för bas på badmintonfjäder: Skum; Naturkork; Syntetisk kork; Trä; Övrigt
es: Material de la base del volante de bádminton: Espuma; Corcho natural; Corcho sintético; Madera; Otro
vi: Chất liệu đế quả cầu lông: Xốp; Gỗ bần tự nhiên; Gỗ bần tổng hợp; Gỗ; Khác